【裁判字號】    89,易,747
【裁判日期】    891123
【裁判案由】    毒品危害防制條例
【裁判全文】
臺灣嘉義地方法院刑事判決                          八十九年度易字第七四七號
    公  訴  人  臺灣嘉義地方法院檢察署檢察官
    被      告  甲○○
右列被告因毒品危害防制條例案件，經檢察官提起公訴（八十九年度毒偵緝字第一四
六、一四七號）及移送併辦（臺灣板橋地方法院檢察署八十九年度毒偵字第五四九九
號），本院判決如左：
    主  文
甲○○連續施用第二級毒品，累犯，處有期徒刑陸月，如易科罰金，以佰元折算壹
日。
    事  實
一、甲○○前於民國八十六年間，因違反麻醉藥品管理條例案件，經臺灣高等法院臺
    南分院判處有期徒刑七月確定，於八十七年六月十二日執行完畢。又因施用毒品
    案件，經本院八十八年度毒聲字第七四○號裁定送觀察、勒戒後，認無繼續施用
    毒品之傾向，由臺灣嘉義地方法院檢察署檢察官於八十八年六月二十五日以八十
    八年度偵字第二九九八號為不起訴處分確定。詎仍不知悔改，復基於概括之犯意
    ，先後於八十八年十月三日內某時，同年十月二十六日下午二時三十五分許、同
    年十一月二十日中午十二時三十分許為警採尿回溯九十六小時內某時，分別在嘉
    義縣水上鄉○○村○○路○段六十七號居住處及某不詳地點等處，及八十九年五
    月二十四日晚上八時三十分許，在臺北縣板橋市○○○路二一三巷六號九○二室
    內，施用不詳數量之第二級安非他命四次。嗣甲○○經本院八十九年度毒聲字第
    八四號裁定送觀察、勒戒後，有繼續施用毒品之傾向。
二、案經嘉義縣警察局移送臺灣嘉義地方法院檢察署檢察官偵查起訴及移送併辦。
    理  由
一、訊據被告甲○○對於右揭事實均坦承不諱（本院卷第三十八至三十九頁審判筆錄
    ），且被告之尿液屢經採集送驗，均呈安非他命陽性反應結果，有嘉義縣衛生局
    煙毒尿液檢驗單二份、臺北縣政府衛生局尿液煙毒檢驗成績單一份附卷（嘉義縣
    警察局嘉縣警刑經字第一三○九一號卷第四頁，同局嘉縣警刑經字第一七○八九
    號卷第五頁，臺灣板橋地方法院檢察署八十九年度毒偵字第四○六九號卷第四十
    四頁）可證。又被告曾因施用毒品案件，經本院八十八年度毒聲字第七四○號裁
    定送觀察、勒戒後，認無繼續施用毒品之傾向，由臺灣嘉義地方法院檢察署檢察
    官於八十八年六月二十五日以八十八年度偵字第二九九八號為不起訴處分確定後
    ，復連續施用第二級毒品多次，而經本院八十九年度毒聲字第八四號裁定送觀察
    、勒戒後，認有繼續施用毒品之傾向，均有卷附之本院八十九年度毒聲字第八四
    號裁定一份（臺灣嘉義地方法院檢察署八十九年度毒偵字第六三號卷第十頁），
    臺灣嘉義地方法院檢察署檢察官八十八年度偵字第二九九八號不起訴處分書一份
    （臺灣嘉義地方法院檢察署八十九年度毒偵字第六三號卷第七頁），臺灣嘉義看
    守所附設勒戒所八十九年七月十九日嘉所文衛字第一三三八號函暨所附之有繼續
    施用毒品傾向證明書各一份（臺灣嘉義地方法院檢察署八十九年度毒偵緝字第一
    四六號卷第十六至十七頁）足查。因之，被告自白核與事實相符，事證明確，其
    五年內再犯毒品危害防制條例第十條第二項之犯行堪以認定。
二、按安非他命係毒品危害防制條例第二條第一項第二款所定之第二級毒品。被告前
    因施用毒品案件，經本院裁定觀察、勒戒，復為檢察官為不起訴處分確定後，復
    再犯本件施用第二級毒品之犯行，且觀察、勒戒後，仍有繼續施用毒品之傾向。
    核其所為，係犯毒品危害防制條例第十條第二項之施用第二級毒品罪。其施用第
    二級毒品前、後持有第二級毒品之低度行為，應為施用第二級毒品之高度行為所
    吸收，不另論罪。又被告先後多次施用第二級毒品之犯行，均時間緊接，方法雷
    同，所犯係構成要件相同之罪名，顯係基於概括犯意為之，應依刑法第五十六條
    連續犯規定論以一罪，並加重其刑。公訴人雖僅就被告八十八年十月三日內某時
    ，同年十月二十六日下午二時三十五分許、同年十一月二十日中午十二時三十分
    許為警採尿回溯九十六小時內某時之犯行提起公訴，未論及八十九年五月二十四
    日晚上八時三十分許部分，然檢察官就犯罪事實一部起訴者，其效力及於全部，
    本件被告前開多次施用毒品之犯行，既具有連續犯之裁判上一罪關係，已如前述
    ，本院自得併予審理。另查被告前因違反麻醉藥品管理條例案件，經臺灣高等法
    院臺南分院判處有期徒刑七月確定，於八十七年六月十二日執行完畢，有臺灣嘉
    義地方法院檢察署刑案資料查註紀錄表、臺灣高等法院被告全國前案紀錄表各一
    份附卷（臺灣嘉義地方法院檢察署八十九年度毒偵緝字第一四六號卷第三至十頁
    ，本院卷第四至七頁）可按，其於有期徒刑執行完畢內五年內再犯本件有期徒刑
    以上之罪，為累犯，應依刑法第四十七條規定，遞加重其刑。爰審酌被告前曾施
    用毒品，經觀察、勒戒，獲邀寬典予不起訴處分後，猶不思悔改，再度施用毒品
    ，顯乏禁絕毒害之決心，及犯罪之動機、目的，及坦認犯罪、態度尚稱良好等一
    切情狀，量處如主文所示之刑，並諭知易科罰金之折算標準，以示懲儆。
據上論斷，應依刑事訴訟法第二百九十九條第一項前段，毒品危害防制條例第十條第
二項，刑法第十一條前段、第五十六條、第四十七條、第四十一條，罰金罰鍰提高標
準條例第二條，判決如主文。
本案經檢察官吳基華到庭執行職務。
中      華      民      國    八十九    年     十一     月    二十三    日
                                      臺灣嘉義地方法院刑事第三庭
                                          法  官  張  道  周
右正本證明與原本無異。
如不服本判決，應於判決送達後十日內向本院提出上訴狀( 應附繕本 )。
中      華      民      國    八十九    年     十一     月    二十三    日
                                          書記官  鄭  昭  亮
附錄本判決論罪法條全文：
毒品危害防制條例第十條第二項
施用第二級毒品者，處三年以下有期徒刑。


司法院資訊處製作；財團法人民間司法改革基金會備份。
